【裁判字號】    98,訴,59
【裁判日期】    980213
【裁判案由】    違反毒品危害防制條例
【裁判全文】
臺灣新竹地方法院刑事宣示判決筆錄        98年度訴字第59號
公  訴  人  臺灣新竹地方法院檢察署檢察官
被      告  乙○○
                    （現另案在臺灣新竹監獄執行中）
指定辯護人  本院公設辯護人甲○○
上列被告因違反毒品危害防制條例案件，經檢察官提起公訴（97
年度毒偵字第1113、1584號）後，聲請改依協商程序而為判決，
本院於中華民國98年2月13日下午4時30分在本院刑事第6 法庭宣
示判決，出席職員如下：
法官起立朗讀判決主文、犯罪事實要旨、處罰條文及告以上訴限
制、期間並提出上訴狀之法院，且諭知記載其內容：
一、主  文：
    乙○○施用第一級毒品，累犯，處有期徒刑拾月，扣案之第
    一級毒品海洛因包（第一包與第二包淨重合計為壹點柒貳
    公克、第三包淨重為壹點玖玖公克）、摻有第一級毒品海洛
    因之香煙壹支，沒收銷燬；挖勺肆支，沒收。又施用第二級
    毒品，累犯，處有期徒刑肆月。應執行有期徒刑壹年。扣案
    之第一級毒品海洛因包（第一包與第二包淨重合計為壹點
    柒貳公克、第三包淨重為壹點玖玖公克）、摻有第一級毒品
    海洛因之香煙壹支，沒收銷燬；挖勺肆支，沒收。
二、犯罪事實要旨：
(一)、乙○○前因施用毒品案件，經本院裁定送觀察、勒戒後，認
    無繼續施用毒品之傾向，經臺灣新竹地方法院檢察署檢察官
    以87年度偵字第7141號案件為不起訴處分。復因施用毒品案
    件，再經臺灣彰化地方法院裁定送觀察、勒戒後，認無繼續
    施用毒品之傾向，經臺灣彰化地方法院檢察署檢察官以88年
    度偵字第679 號案件為不起訴處分。再因施用第二級毒品案
    件，經依臺灣新竹地方法院88年度毒聲字第1304號裁定令入
    戒治處所強制戒治，嗣因屆滿3 月且其成效經評定為合格，
    再經臺灣苗栗地方法院以89年度毒聲字第47號裁定停止戒治
    ，所餘戒治期間交付保護管束，於民國89年6 月30日期滿執
    行完畢，刑責部分經臺灣苗栗地方法院以88 年度易字第704
    號判決判處有期徒刑10月，後經臺灣高等法院臺中分院以89
    年度上易字第89號判決駁回上訴確定。其復於上開保護管束
    期間，因施用第一級及第二級毒品案件，經臺灣桃園地方法
    院以89年度訴字第1314號判決判處應執行有期徒刑10月確定
    ，另與贓物案件及竊盜案件合併定應執行刑3年2月確定，於
    95年9 月27日因縮短刑期假釋出監並交付保護管束，於96年
    4 月20日保護管束期滿執行完畢。復於97年間因竊盜案件，
    分別經本院97年度易字第586號判決、97年度易字第582號判
    決、97年度易字第841號判決分別判處有期徒刑1年7月、2年
    6月、7月確定，上開3案件正接續執行中。
(二)、竟仍不知戒慎其行，分別基於施用第一級毒品海洛因、第二
    級毒品安非他命之犯意，先於97年6月3日晚間8、9點，將第
    一級毒品海洛因捲在香煙內之方式，施用第一級毒品海洛因
    乙次，相隔半小時後，以燒烤吸食煙霧之方式，施用第二級
    毒品安非他命乙次。嗣於97年6月4日1 時許，在桃園縣楊梅
    鎮上湖里下四湖29號前，因另涉犯竊盜案件，為警查獲，並
    當場扣得第一級毒品海洛因3小包（毛重共4.8公克）、摻有
    第一級毒品海洛因香煙乙支及其所有之挖勺4 支，且採集其
    尿液送驗後呈嗎啡、安非他命、甲基安非他命陽性反應，始
    悉上情。
三、處罰條文：
    毒品危害防制條例第10條第1項、第2項。
四、扣案之疑似第一級毒品海洛因3 包，經送請法務部調查局鑑
    定，檢驗結果均係第一級毒品海洛因（第1包與第2包淨重合
    計為1.72公克、第3 包淨重為1.99公克），有法務部調查局
    97年7月17日調科壹字第09723030630號鑑定書乙份在卷可參
    ，另摻有第一級毒品海洛因香煙乙支，亦係含有第一級毒品
    海洛因，已無法析離，均係毒品危害防制條例第2條第2項第
    1 款所規定之第一級毒品，屬違禁物，不問屬於被告與否，
    爰依毒品危害防制條例第18條第1 項前段之規定，併予宣告
    沒收銷燬之。至於挖勺4 支，係被告所有，供其挖取第一級
    毒品海洛因所用之物，業經被告供承在卷，應依刑法第38條
    第1項第2款之規定沒收。
五、協商判決除有刑事訴訟法第455條之4第1項第1款於本訊問程
    序終結前，被告撤銷協商合意或檢察官撤回協商聲請者；第
    2款被告協商之意思非出於自由意志者；第4款被告所犯之罪
    非第455條之2第1項所定得以協商判決者；第6款被告有其他
    較重之裁判上一罪之犯罪事實者；第7 款法院認應諭知免刑
    或免訴、不受理者情形之一，及違反同條第2 項「法院應於
    協商合意範圍內為判決；法院為協商判決所科之刑，以宣告
    緩刑或二年以下有期徒刑、拘役或罰金為限」之規定者外，
    檢察官與被告均不得上訴。
六、如有前項得上訴之情形，得自收受宣示判決筆錄送達之日起
    10日內，向本院提出上訴書狀，上訴於第二審法院。上訴書
    狀應敘述具體理由，未敘述上訴理由者，應於上訴期間屆滿
    後20日內補提理由書狀於本院（均須按他造當事人之人數附
    繕本，並請勿「逕送上級法院」）。
中    華    民    國    98    年    2     月    13    日
                  刑事第三庭  法  官  林惠君
以上正本證明與原本無異。
中    華    民    國    98    年    2     月    13    日
                              書記官  蔣淑君
附錄本案論罪科刑法條全文
毒品危害防制條例第10條
施用第一級毒品者，處6月以上5年以下有期徒刑。
施用第二級毒品者，處3年以下有期徒刑。


司法院資訊處製作；財團法人民間司法改革基金會備份。
